臺灣臺南地方法院柳營簡易庭民事簡易判決
                                    109年度營簡字第556號
原      告  嘉群景觀綠化工程有限公司

法定代理人  林建廷  
被      告  李丞桂  

上列當事人間請求給付工程款事件，經本院於民國109 年10月14
日言詞辯論終結，判決如下：
    主  文
被告應給付原告新臺幣壹拾叁萬叁仟元，及自民國一百零九年九
月四日起至清償日止，按週年利率百分之五計算之利息。
訴訟費用由被告負擔。
本判決得假執行。
    事實及理由
一、原告主張：兩造前於民國109 年3 月間成立承攬契約，由原
    告為被告承攬其所有位於臺南市○○區○○○000 號之8 住處庭
    院之魚池造景工程，施工內容包含假山、池岸造景及沉水馬
    達更換等項目，總價為新臺幣（下同）133,000 元（下稱系
    爭工程）。詎系爭工程於109 年4 月25日完工後，被告卻以
    不滿工程為由，多次要求原告修改，原告已依被告要求修改
    2 次，然被告迄今仍拒絕付款。為此，依民法第505 條第1 
    項規定，提起本件訴訟等語。並聲明：被告應給付原告133,
    000 元，及自起訴狀繕本送達翌日起至清償日止，按週年利
    率百分之5 計算之利息。
二、被告則以：不爭執原告為被告承攬系爭工程，總價為133,00
    0 元，且已完工之事實。惟原告在施工前未曾提出設計圖說
    ，被告秉持尊重專業，在施工期間不曾干擾過問，卻在完工
    後才發現與預期相差甚大，石頭鬆動，燈掉下來，魚池下堆
    滿石頭，讓魚群無法游泳，故被告希望原告能繼續修改，願
    與原告重新簽立契約，或同意給付總價3 成之款項請原告拆
    除造景等語置辯。並聲明：原告之訴駁回。
三、得心證之理由：
  ㈠稱承攬者，謂當事人約定，一方為他方完成一定之工作，他
    方俟工作完成，給付報酬之契約；又報酬，應於工作交付時
    給付之，無須交付者，應於工作完成時給付之，民法第490
    條第1 項、第505 條第1 項分別定有明文。次按，當事人主
    張有利於己之事實者，就其事實有舉證之責任，民事訴訟法
    第277 條前段定有明文；請求履行債務之訴，除被告自認原
    告所主張債權發生原因之事實外，應先由原告就其主張此項
    事實，負舉證之責任，必須證明其為真實後，被告於其抗辯
    事實，始應負證明之責任，此為舉證責任分擔之原則；又按
    ，承攬人完成工作，應使其具備約定之品質，及無減少或滅
    失價值，或不適於通常或約定使用之瑕疵，民法第492 條定
    有明文。此項承攬人之瑕疵擔保責任係法定責任，不以承攬
    人具有過失為必要。定作人以工作有瑕疵，主張承攬人應負
    瑕疵擔保責任，僅須就工作有瑕疵之事實舉證，即為已足，
    無庸證明承攬人有可歸責之事由（最高法院43年台上字第37
    7 號判例、97年度台上字第210 號判決意旨參照）。
  ㈡經查，本件原告主張其為被告承攬系爭工程，現已完工，惟
    被告迄今仍未付款之事實，業據其提出請款單1 紙、對話紀
    錄2 份、照片3 張為證（見本院卷第61頁、第65頁至第75頁
    、第89頁至第93頁、第81頁、第85頁、第87頁），且為被告
    所不爭執（見本院卷第55頁至第57頁），核其性質，應屬民
    事訴訟法第279 條第1 項之自認，依同條項後段之規定，即
    生無庸舉證之效力，自堪信原告之主張為真實。被告雖辯稱
    系爭工程存有若干瑕疵，惟並未提出證據證明其所指石頭、
    電燈等造景瑕疵為真，況被告於本院審理時，亦自陳兩造在
    契約成立前，沒有明確約定工程應如何施作等語（見本院卷
    第56頁），故未能對於系爭工程約定之品質為具體之說明，
    自難僅因系爭工程完工之結果不如被告個人主觀預期，遽認
    系爭工程之給付已不具備約定之品質，或未合於債之本旨。
    此部分被告抗辯事實之舉證尚有未盡，且為原告所否認（見
    本院卷第57頁），自難採為其有利之認定。則系爭工程既已
    完工，且被告未能證明有何拒絕付款之法定事由，原告請求
    被告給付約定之報酬，應屬有據。
  ㈢再按，給付無確定期限者，債務人於債權人得請求給付時，
    經其催告而未為給付，自受催告時起，負遲延責任；其經債
    權人起訴而送達訴狀，或依督促程序送達支付命令，或為其
    他相類之行為，與催告有同一之效力；又遲延之債務以支付
    金錢為標的者，債權人得請求依法定利率計算之遲延利息；
    而應付利息之債務，其利率未經約定，亦無法律可據者，週
    年利率為百分之5 ，民法第229 條第2 項、第233 條第1 項
    及第203 條分別定有明文。本件原告對被告之工程款債權，
    原告並未舉證證明定有給付確定期限，應認係無確定期限之
    給付，被告在受原告催告而未為給付時，始負遲延責任。又
    本件起訴狀繕本於109 年9 月3 日送達被告，有送達證書1
    紙在卷可憑（見本院卷第31頁），即應以該起訴狀繕本之送
    達，認定發生催告效力，依此，原告請求被告給付133,000
    元，自起訴狀繕本送達之翌日即109 年9 月4 日起至清償日
    止，按週年利率百分之5 計算之法定遲延利息，亦屬有據，
    。
四、綜上所述，原告依民法第505 條第1 項規定，請求被告給付
    原告133,000 元，及自起訴狀繕本送達之翌日即109 年9 月
    4 日起至清償日止，按週年利率百分之5 計算之法定遲延利
    息，均屬有據，應予准許。
五、本件係就民事訴訟法第427 條第1 項規定簡易訴訟事件所為
    被告敗訴之判決，爰依同法第389 條第1 項第3 款之規定，
    應依職權宣告假執行。
六、據上論結，本件原告之訴為有理由，依民事訴訟法第436 條
    第2 項、第78條、第389 條第1 項第3 款，判決如主文。
中　　華　　民　　國　 109　　年　　10　　月　　28　　日
                  柳營簡易庭    法  官  徐安傑
以上正本係照原本作成。
如不服本判決，應於判決送達後20日內，向本院提出上訴狀並表
明上訴理由，如於本判決宣示後送達前提起上訴者，應於判決送
達後20日內補提上訴理由書（須附繕本）。
中　　華　　民　　國　 109　　年　　10　　月　　28　　日
                                書記官　吳宣穎